臺灣士林地方法院民事簡易判決
                                   111年度湖簡字第882號
原      告  蔡雯雯  
被      告  江柏樺  


上列當事人間損害賠償事件，原告提起刑事附帶民事訴訟，經本
院刑事庭移送前來（110年度簡附民字第14號），本院於民國111
年8月19日言詞辯論終結，判決如下：
    主    文
被告應給付原告新臺幣10萬1,000元，及自民國110年12月28日起
至清償日止，按週年利率百分之5計算之利息。
訴訟費用由被告負擔。
本判決得假執行。但被告如以新臺幣10萬1,000元為原告預供擔
保後，得免為假執行。
    事實及理由要領
一、本判決依民事訴訟法第434條第1項規定，合併記載事實及理
    由要領，其中原告之主張、被告之答辯，並依同條項規定，
    分別引用原告之起訴狀及本件民國110年12月28日言詞辯論
    筆錄。
二、本院之判斷
  ㈠經查，原告主張被告於110年2月初，將其申辦之遠東商業銀
    行帳號00000000000000號帳戶之存摺、金融卡及密碼，寄送
    予某詐騙集團成員，嗣原告受該集團成員之詐欺，陷於錯誤
    而依指示於同年2月5日匯款新臺幣（下同）10萬1,000元至
    上述帳戶，隨即遭該集團成員提領一空，以及被告已經本院
    刑事庭以110年度金簡字第49號刑事簡易判決論以幫助犯洗
    錢防制法第14條第1項之洗錢罪，處有期徒刑2月，併科罰金
    6,000元在案等情，有上開刑事簡易判決及卷證（光碟）可
    參，堪認屬實。
  ㈡被告雖抗辯伊是透過網路廣告，表示有投資賺錢的方式，要
    伊提供存摺帳戶資料，後來覺得奇怪，查詢後才知道受騙，
    伊無法得知金流動向，帳戶仍受凍結，伊也是被害人云云。
    但查，金融帳戶乃個人重要之理財工具，關係個人財產及信
    用之表徵，帳戶所有人自負有妥善保管帳戶存摺、密碼之義
    務，提供自己之帳戶存摺、金融卡及密碼予陌生人士使用，
    依一般社會通念，客觀上，當可預見可能作為犯罪集團人頭
    戶，以掩飾犯罪所得之來源及性質；且被告所為，已構成刑
    事犯罪之幫助犯，業如上述，其上開抗辯，自無可採。
　㈢按，因故意或過失，不法侵害他人之權利者，負損害賠償責
    任。故意以背於善良風俗之方法，加損害於他人者亦同。又
　　，數人共同不法侵害他人之權利者，連帶負損害賠償責任。
    不能知其中孰為加害人者亦同。造意人及幫助人，視為共同
    行為人。民法第184條第1項、第185條分別定有明文。據此
    民事侵權行為之規定，被告上述幫助犯罪之行為，視為共同
    行為人，對於受害人亦應負共同侵權行為之連帶損害賠償責
    任。是以，原告請求被告就其所受損害（即受詐欺款項），
    負賠償責任，即屬有據。
三、從而，原告依侵權行為之法律關係，請求被告給付如主文第
    一項所示，為有理由，應予准許。
中　　華　　民　　國　　111 　年　　9 　　月　　2 　　日
                  內湖簡易庭法  官  施月燿
以上為正本係照原本作成。
如不服本判決，應於送達後20日內，向本院提出上訴狀並表明上
訴理由，如於本判決宣示後送達前提起上訴者，應於判決送達後
20日內補提上訴理由書（須依對造人數附繕本）。
中　　華　　民　　國　　111 　年　　9 　　月　　2 　　日
                            書記官  朱鈴玉